臺灣高雄地方法院刑事判決　　　　　　95年度交訴字第195 號
公　訴　人　臺灣高雄地方法院檢察署檢察官
被　　　告　己○○
選任辯護人　焦文城律師
　　　　　　施秉慧律師
上列被告因公共危險案件，經檢察官提起公訴（95年度偵字第17
326 號），本院判決如下：
    主  文
己○○犯肇事致人傷害逃逸罪，累犯，處有期徒刑捌月，減為有
期徒刑肆月，如易科罰金，以銀元佰元（即新台幣玖佰元）折
算壹日。
    事  實
一、己○○前於民國93年間，因偽造文書案件，經台灣板橋地方
    法院以93年度簡字第3941號判處有期徒刑3 月確定，甫於93
    年12月23日易科罰金執行完畢。詎仍不知悔改，於95年5 月
    3 日下午2 時45分許，駕駛車號0181- LG號自用小貨車，沿
    高雄縣鳳山市○○路北往南方向行駛，途經該路15號土地銀
    行股份有限公司鳳山分公司（下稱土地銀行）前，因超車不
    慎而與同向由甲○○所駕駛搭載乙○○○之車號ODI-762 號
    重型機車發生擦撞，致甲○○、乙○○○人車倒地，甲○○
    因此受有左肩、肘、左前臂及左腳背擦傷之傷害，乙○○○
    則受有左臉挫傷、左前臂及手擦傷、右膝擦傷及左膝擦傷之
    傷害（過失傷害部分均未據告訴），己○○明知駕駛動力交
    通工具肇事致人受傷後，應停留現場，採取必要救護措施，
    竟於土地銀行保全員庚○○告知其肇事致人倒地受傷之事實
    後，仍基於肇事逃逸之犯意，未返回現場查看甲○○、乙○○○即逕自駕車離去，適有目擊證人丁○○抄下己○○上揭
    車牌並提供與警方，始循線查悉上情。
二、案經高雄縣政府警察局鳳山分局報告臺灣高雄地方法院檢察
    署檢察官偵查起訴。
    理  由
壹、證據能力之認定：
一、大東醫院95年5 月3 日診斷證明書2 紙（警卷第9 、10頁）
    、肇事現場道路示意圖1 紙（院卷第32頁）、高雄縣政府警
    察局96年1 月2 日高縣警交字第0950060954號函文（院卷第
    65頁）、道路交通事故調查報告表(一)(二)，均有證據能力：按
    被告以外之人於審判外之言詞或書面陳述，除法律有規定者
    外，不得作為證據，刑事訴訟法第159 條第1 向定有明文。
    又按被告以外之人於審判外之陳述，雖不符同法第159 條之
    1 至之4 規定，而經當事人於審判程序同意作為證據，法院
    審酌該言詞陳述或書面陳述作成時之情況，認為適當者，亦
    得為證據。又當事人、代理人或辯護人於法院調查證據時，
    知有第159 條第1 項不得為證據之情形，而未於言詞辯論終
    結前聲明異議者，視為有前項之同意，自觀諸同法第159 條
    之5 規定亦明。查卷附上揭書面文件，性質上係屬醫療人員
    或具有犯罪調查權限之司法警察等人於審判外之書面陳述，
    且該等文件俱係為本件特定刑事案件所製作，非屬刑事訴訟
    法第159 條之4 所定之例外情形，故原不具證據能力，然檢
    察官、被告己○○明知該等書面陳述有不得為證據之情況，
    於本院準備程序及審理中均同意引為證據，本院復審酌該等
    書面之製作均係該等公務員、業務人員於其權責範圍內根據
    實際狀況所製作，並無非法取得之不適當情形，其作成之外
    部情況並無不當，揆諸前揭說明，本院自得逕以卷附前開文
    件採為認定事實之依據。
二、高雄縣政府警察局鳳山分局（下稱鳳山分局）96年1 月4 日
    高縣鳳警偵（八）字第0950026644號函文暨所附路寬照片8
    幀（下稱路寬照片，院卷第66至71頁）、道路交通事故現場
    蒐證相片（下稱蒐證相片）26幀（警卷第19至26頁）、被告
    提出之土地銀行前道路照片3 幀（院卷第30、31頁），均有
    證據能力：按照片之性質固有證據與非供述證據之爭論，然
    審酌照片係傳達照相當時現場情況，而透過照片傳達的情形
    與現場真實情形，在內容上的一致性，透過機械的正確性來
    加以保障，換言之，照片並不存在人對現實情形的知覺、記
    憶所經常發生的表現錯誤，是認照片之性質係非供述證據，
    並無傳聞法則之適用。被告雖又爭執蒐證相片26幀所呈現輪
    胎拖痕、刮地痕與伊現場所見不符云云，認定無證據能力云
    云，然本件照片既屬物證，且係經員警於前往現場處理交通
    事故過程中所拍攝產生，員警所目視狀況已透過機器之正確
    性加以保障，況本件事故發生迄今已逾1 年，現場狀況已不
    復存在，被告亦未舉證證明上開蒐證照片有經偽造、變造之
    情形，自應認有證據能力。則本件卷附路寬照片8 幀（院卷
    第66至71頁）、蒐證相片26幀（警卷第19至26頁）、土地銀
    行前之道路照片3 幀（院卷第30、31頁），均有證據能力。
三、被害人甲○○警詢陳述有證據能力：
    又被告以外之人（包括證人、鑑定人、告訴人、被害人及共
    同被告等）於檢察事務官、司法警察官或司法警察調查中所
    為之陳述，與審判中不符時，其先前之陳述具有較可信之特
    別情況，且為證明犯罪事實存否所必要者，得為證據，刑事
    訴訟法第159 條之2 定有明文。則如證人警詢陳述與審判中
    相符時，因該陳述並不符合刑事訴訟法第159 條之2 有關傳
    聞例外之規定，故不得作為認定本案犯罪事實有無之證據此
    時，當以其於審判中之陳述作為證據。查，被害人甲○○於
    警詢時陳稱係被告超車擦撞其機車左手把、被告肇事逃逸未
    留下姓名電話等語，然於本院審理中證稱不知道確實撞擊位
    置、不知被告有無下車查看等語（院卷第123 頁），且就本
    件車禍之細節均回答不知情，則其警詢及審判中之陳述已有
    不符，而核以證人甲○○已為高齡84歲之老年人，於本院審
    理時復自承記性已不好，本件被害人甲○○警詢筆錄係於案
    發當日約1 小時後隨即製作，較諸本院96年5 月23日審判程
    序期日，距案發當時已有1 年餘，當以其警詢時對本件交通
    事故記憶較清晰，而較具可信之情況，且衡諸本件若欲判斷
    被告是否成立犯罪，實有審酌其警詢陳述之必要性，是參諸
    上開說明，應認其警詢筆錄有證據能力。
四、被害人乙○○○警詢陳述無證據能力：證人即被害人乙○○○於警詢中所為之陳述，核與審判中之陳述大致相符，並無
    傳聞證據例外之情形，承前三說明，應認無證據能力，此時
    ，當以其審判中之陳述作為證據。
五、高雄縣政府警察局交通隊95年5 月12日警員黃厚福之職務報
    告（詳警卷第1 、2 頁）、道路交通事故現場圖，均無證據
    能力：
    查該等書面文件，性質上係屬具有犯罪調查權限之司法警察
    於審判外之書面陳述，且係為本件特定刑事案件所製作，非
    屬前揭刑事訴訟法第159 條之4 所定之例外情形，而為傳聞
    證據，被告復爭執其證據能力，且核無其他法定傳聞例外情
    形；另該現場圖就事故現場之曹公路雙向快車道道路寬度，
    均記載為3.5 公尺、慢車道均記載為4 公尺，惟經本院函請
    轄區員警實地丈量結果，事故現場之曹公路南向北慢車道路
    寬218 公分、快車道寬334 公分，北向南之慢車道寬198 公
    分、快車道寬326 公分，有鳳山分局96年1 月4 日高縣鳳警
    偵（八）字第0950026644號函文暨所附路寬照片8 幀（院卷
    第66至71頁）在卷可稽，證人即製作現場圖之員警黃厚福亦
    於本院審理時證稱其實地測量時，並未於該圖上註明停車格
    ，足見該現場圖之記載已有疏漏即未盡詳實之處，則本院認
    上揭員警職務報告、道路交通事故現場圖均無證據能力。
貳、實體部分：
一、訊據被告固坦認於95年5 月3 日下午2 時45分駕駛車號0181
    -LG 號自用小貨車（下簡稱被告貨車），沿高雄縣鳳山市○○路北向南方向行駛，並行經上揭事故地點，惟矢口否認有
    何肇事逃逸之犯行，並辯稱：伊並未與被害人甲○○、乙○○○發生車禍，伊經過該事故路段後在前方路口停等紅燈，
    斯時有一保全人員上前告知伊撞到人，伊乃下車查看，伊當
    時有問被害人乙○○○，然被害人乙○○○向伊表示係其配
    偶（被害人甲○○）自行摔倒，伊向在場人表示既然並非伊
    肇事，且伊家住彰化縣鹿港鎮，路途遙遠又趕著送貨，伊要
    先行離開，經現場之人員同意後伊才離開云云，經查：
  (一)本件被告確於上揭時、地駕駛其自小貨車，因超車不慎，擦
    撞被害人甲○○所騎乘並搭載被害人乙○○○之車號ODI-76
    2 號機車（下簡稱被害人機車）肇事一節，已據被害人甲○○於警詢中陳稱有一部藍色自小貨車從其車後面超車，擦撞
    到其機車左手把，致其與乘客人車倒地受傷等語（警卷第5
    頁反面）及被害人乙○○○於偵查中證稱突然有一輛車超車
    ，其聽見『ㄍㄧ』一聲（即物體摩擦所發出之聲音），其所
    乘坐之機車即倒地（偵卷第10頁）、於本院審理中證稱：肇
    事車輛從後方來，被撞當時不知肇事車輛，其倒地爬起時，
    聽到有一小姐說是那台正停等紅燈之車輛（院卷第130 、13
    3 頁）等情，核與目擊證人丁○○於本院審理時證稱：其於
    事故發生前恰好騎乘機車在被害人後方，見被害人甲○○與
    一輛車發生車禍，被害人甲○○倒地，其乃幫忙將被害人甲○○扶起，並將肇事車輛車號「0181-LG 」抄在筆記紙上等
    語（院卷第194 、195 頁）、證人庚○○於偵查及本院審理
    中均證稱：其在土地銀行內聽見外面之碰撞聲，其走出去看
    見車禍，一位女性機車騎士說是正停等紅燈之被告貨車擦撞
    被害人機車等語相符（偵卷第10頁、院卷第138 頁）。另證
    人即在場員警黃厚福亦於本院審理中證稱：證人庚○○當時
    向其說有位女性機車騎士遞給他一張所記下之車牌號碼，因
    為剛好是警局前面之路口，被告也在停等紅燈等語（院卷第
    115 頁），與上揭證人庚○○證詞若合符節。此外，復有證
    人丁○○證實為其所有紙張並為其筆跡之載有車號之筆記紙
    1 紙在卷可憑（本院證物袋，影本見本院卷第164 頁）。又
    衡以被害人機車於本件事故前，並無擦撞紀錄，擋風板、車
    頭處並無其他車輛移轉之烤漆，左方照後鏡未損壞且包覆鏡
    柄之塑膠皮亦為完好光滑之狀態，業據證人即被告女婿戊○○於本院審理時證述明確（院卷第207 頁），而依證人戊○○證稱其居住於被害人甲○○、乙○○○家附近，經常過去
    探視，被害人機車已使用二十多年，其為了被害人2 人行車
    安全，會檢視該機車狀況，亦曾騎過該機車等情（院卷第20
    6 頁），證人戊○○對被害人機車之車身狀況應知之甚詳，
    其證言自屬可信。而於本件事故後，被害人機車擋風板左側
    橫向條狀凹陷痕處、擋風板左側邊緣包覆之銀色金屬條上、
    左把手與車頭交界處均有藍色烤漆殘留，有蒐證相片4 幀可
    稽（警卷第21頁），恰與被告貨車顏色相同，又被告貨車右
    後方防捲桿處亦有金黃色烤漆殘留，有蒐證相片6 幀可憑（
    警卷第22、26頁），亦恰與被害人機車烤漆顏色相同，且被
    告亦確於前揭時間駕駛該貨車經過本件事故現場，業據其於
    警詢、偵查及本院審理中供承在卷。縱被告辯稱本件依蒐證
    照片所示兩車相撞痕跡與被害人機車車損部位跡證不符云云
    ，然本件事故現場地面確實留有機車刮地痕及輪胎擦痕，有
    卷附蒐證相片可佐（警卷第19頁），另被告貨車防捲桿上之
    擦撞痕離地面高度有50公分，與被害人機車直立後所有藍色
    烤漆痕跡均離地面50公分以上（見警卷第24、26頁），固可
    認2 者高度不同，惟車禍案件之碰撞過程，往往因兩車之速
    度、相對位置、車身有無傾斜、車身重量、車身於運動狀態
    中外力之切入角度、駕駛人於突發狀況中對車輛之操控行為
    、地面摩擦力等等諸多因素之交互作用下而有各種可能之變
    化，尚難僅以兩車擦撞痕高度不同遽認為兩車並未發生擦撞
    ，是被告此部分所辯，尚難據為有利其之認定。況目擊證人
    丁○○雖因事隔久遠，未能於本院審理中詳就車禍之經過為
    證述，然其已明確證述被害人機車是發生車禍事故倒地，況
    本件證人丁○○與被告、被害人2 人素不相識，又僅是因前
    往赴友人邀約而路經該處，亦據其結證在卷（院卷第198 、
    199 頁），果本件係被害人2 人自行摔車倒地，證人丁○○
    又何須無故抄下被告車號？參以被告亦於本院審理時自承：
    伊駕車經過事故處時，並未看到該處已發生車禍，其停等紅
    燈時，後方亦無其他車輛隨後抵達，然經人告知發生車禍後
    ，伊回頭看，即見本件車禍等語（院卷第154 頁），益證本
    件被告貨車確於案發時，因自被害人機車後方超車而與被害
    人機車發生擦撞甚明。
  (二)又被告貨車擦撞被害人機車後，被害人甲○○倒地，並受有
    左肩、肘、前臂擦傷、左腳背擦傷，被害人乙○○○亦倒地
    ，且受有左臉挫傷、左前臂及手擦傷、右膝擦傷、左膝擦傷
    之傷勢，業據被害人甲○○、乙○○○於本院審理時結證在
    卷（院業卷第124 頁），並有大東醫院診斷證明書2 紙可稽
    （警卷第9 、10頁），則被害人甲○○、乙○○○確因被告
    肇致本件車禍事故而受傷，至堪認定。
  (三)再被告於警詢、偵查及本院審理中，雖均辯稱：伊經人告知
    撞到人後，有下車查看，經被害人乙○○○表示係其配偶被
    害人甲○○騎車不慎自行摔倒，伊才離去等語，有卷附偵訊
    筆錄、本院準備程序筆錄、審判程序筆錄可憑（偵卷第18頁
    、院卷第19、155 頁），並據本院勘驗警詢錄音帶後就警詢
    筆錄之記載予以更正補充明確，有本院96年2 月1 日勘驗筆
    錄1 份可憑（院卷第90、80頁）。然：被害人甲○○於警詢
    中陳稱肇事後對方完全沒有留下姓名或聯絡電話離去等情（
    警卷第6 頁），被害人乙○○○亦於本院審理中結證稱：車
    禍發生後，被告並未返回現場看，亦未與其交談，其並無印
    象曾向被告表示係其先生不知道怎樣騎車摔倒，現場除救護
    車人員叫其等坐上救護車外，並無其餘男性與其交談等語（
    院卷第130 、134 頁），核與證人庚○○偵查中及本院審理
    中均結證稱：當時有一名小姐告知其肇事車輛，其上前告訴
    被告已撞到人，被告下車站在路口與其理論，並表示伊並未
    撞到人，且急著要走，就上車將車開走，但並未去車禍現場
    看被害人等語（偵卷第10頁、院卷第138 、140 頁）相符。
    另證人庚○○雖於本院審理中先證稱被告有下車回到現場看
    被害人，然經檢察官提示偵訊筆錄後，仍改稱被告並未回現
    場看被害人（院卷第140 頁），佐以證人庚○○於本院96年
    5 月23日審判程序中證言時，距本件事故發生已有一年餘，
    相較其於95年7 月13日檢察官訊問時之證言，距案發之時僅
    2 月餘，當以偵查中記憶較深刻，此亦據證人庚○○於本院
    審理中證述明確在卷（院卷第144 頁）；另證人即當日前往
    現場處理事故之員警黃厚福雖亦於本院審理中證稱：證人庚○○向其描述被告有下車查看，有跟被害人說他沒有發生車
    禍，且跟庚○○說路途遙遠，急著送貨後就離開了等語（院
    卷第111 、113 頁），然證人黃厚福係事故發生後才趕至現
    場處理，又曾為被告、被害人甲○○、乙○○○3 人製作過
    筆錄，其記憶可能受被告及被害人證詞所污染，且本件案發
    迄今已逾1 年，證人黃厚福既未目睹事故經過，其記憶自未
    若親身經歷之目擊證人或當事人深刻，其所證述1 年餘前他
    人轉知其之內容，是否符合事實，實有疑義；況被害人甲○○、乙○○○與被告並不相識，其等亦無欲對被告提出傷害
    告訴，業據其等分別於警詢、偵查中陳明在卷（警卷6 頁、
    偵卷第10頁），則其等顯無入被告於罪以求得賠償之不良動
    機，又被害人甲○○雖於本院審理時就相關細節不復記憶，
    然其警詢筆錄係於案發當日下午記憶最清楚之際隨即製作，
    其警詢所言應較符實情，可認被害人甲○○上揭警詢證詞、
    被害人乙○○○上揭審判證言，均屬中肯而具相當可信性，
    是證人庚○○、黃厚福此部分所證，即不可採。再衡以本件
    被害人甲○○於事故當日下午製作筆錄時，既無向被告提出
    告訴索賠之動機，果其係自行摔倒，當可據實以告，然被害
    人甲○○仍於警詢時陳稱對方肇事逃逸未留下姓名電話等語
    ，顯見其主觀上仍認係他人肇事致己受傷，並無誤認自行摔
    倒之情；另被害人乙○○○於警詢、偵查、審判中均陳稱係
    對方超車肇事、其等被撞等語，業如前述，則被害人2 人主
    觀上均未曾誤認係被害人甲○○自行摔車跌倒，其等焉有可
    能於甫肇事之際，即向被告表示係被害人甲○○不知怎麼騎
    車自行摔倒等語？又參酌本件被告於事故後自行前往被害人
    甲○○、乙○○○住處拜訪，並以新台幣4 萬元與被害人甲○○、乙○○○達成和解，業據被害人甲○○於本院審理中
    證述明確（院卷第125 頁），則果被告於事發當日確係聽聞
    被害人甲○○或被害人乙○○○表示係自行摔倒受傷，則以
    被告於本院審理中矢口否認肇事之強硬態度觀之，被告焉有
    可能出面與被害人2 人和解並賠償？是以足認本件被告肇事
    後，僅下車與證人庚○○理論，並向證人庚○○辯稱並未肇
    事後，隨即以路途遙遠欲送貨為由，在未前往現場查看被害
    人2 人之情形下即自行逃離現場，被告辯稱曾返回現場查看
    並經被害人乙○○○表示係被害人甲○○自行跌倒，伊才離
    開等情，洵無足採。
  (四)又我國刑法於88年4 月21日增訂第185 條之4 ，其立法理由
    係為維護交通安全，加強救護，減少被害人之死傷，促使駕
    駛人於肇事後，能對被害人即時救護，特增設本條關於肇事
    致人死傷而逃逸之處罰規定，用以處罰明知肇事致人死傷而
    未盡救護義務之責及企圖脫免責任之人，該罪係屬故意犯，
    且本件構成要件行為，並非「肇事致人死傷」行為本身，而
    係肇事致人死傷後之「故意逃逸」行為，又判斷駕駛人有無
    逃逸之故意，應就客觀事實判斷，如駕駛人對於危險之發生
    有所認識，知悉車禍有人受傷害或死亡之可能，仍駕車離去
    ，即可認定有肇事逃逸之犯意。而參以被告雖當場否認有肇
    事之情，然證人庚○○業已向被告明白表示係被告肇事，被
    害人甲○○、乙○○○亦未曾向被告表示係自己摔倒，業如
    前述；及本件事故發生後，被告自承經人告知發生車禍後回
    頭即看見本件車禍，而被害人二人係於機車搭載時倒地，其
    等可能受有輕重不一之擦傷等，當為吾人日常經驗所得知；
    且本件救護車於事故發生不久隨即趕到，救護車到現場時，
    被告貨車並未離開，均據被害人乙○○○、證人庚○○於本
    院審理時結證明確（院卷第133 、134 、139 頁），被告顯
    知當場有人員傷亡等情，足認被告當時主觀上應知悉其有肇
    事致人死傷之可能，然其竟於與證人庚○○爭辯一段時間後
    即離去，未曾至現場查看被害人甲○○、乙○○○之傷勢或
    救助傷患，更未留下真實姓名、聯絡電話以供聯繫，其主觀
    上確有肇事逃逸故意甚明。
  (五)綜上，本件被告於上揭時、地駕駛動力車輛肇事，致被害人
    甲○○、乙○○○受傷而逃逸之犯行，堪以認定。本件事證
    明確，應予依法論科。
二、按被告行為後，刑法業於94年2 月2 日修正公布部分條文，
    並於95年7 月1 日施行（以下簡稱現行刑法，95年7 月1 日
    施行前之刑法簡稱修正前刑法）。依現行刑法第2 條第1 項
    規定：「行為後法律有變更者，適用行為時之法律。但行為
    後之法律有利於行為人者，適用最有利於行為人之法律。」
    。又本次修正涵蓋之範圍甚廣，故比較新舊法時，應就罪刑
    有關之共犯、牽連犯、連續犯、有無累犯加重、自首減輕暨
    其他法定加減原因與加減例等一切情形，綜其全部罪刑之結
    果而為比較，復有最高法院95年5 月23日95年度第8 次刑庭
    會議決議可資參照。而就修法前後易科罰金之折算標準而言
    ：修正前刑法第41條第1 項前段規定：「犯最重本刑為5 年
    以下有期徒刑以下之刑之罪，而受6 個月以下有期徒刑或拘
    役之宣告，因身體、教育、職業、家庭之關係或其他正當事
    由，執行顯有困難者，得以1 元以上3 元以下折算1 日，易
    科罰金。」，又易科罰金折算標準，依修正前罰金罰鍰提高
    標準條例第2 條前段規定（現已刪除），就其原定數額提高
    為100 倍折算1 日，即以銀元3 百元（即新臺幣9 百元）折
    算為1 日。惟現行刑法第41條第1 項前段則規定：「犯最重
    本刑為5 年以下有期徒刑以下之刑之罪，而受6 個月以下有
    期徒刑或拘役之宣告者，得以新臺幣1 千元、2 千元或3 千
    元折算1 日，易科罰金。」，比較修正前後之易科罰金折算
    標準，以修正前刑法之規定，較有利於被告。是經綜合比較
    結果，現行刑法對被告並非有利，應依刑法第2 條第1 項前
    段之規定，適用行為時法即修正前之刑法處斷之。
三、核被告所為，係犯修正前刑法第185 條之4 肇事致人傷害逃
    逸罪。又被告前於93年間，因偽造文書案件，經台灣板橋地
    方法院以93年度簡字第3941號判處有期徒刑3 月確定，並於
    93年12月23日易科罰金執行完畢，有台灣高雄地方法院檢察
    署刑案資料查註紀錄表、台灣高等法院被告前案紀錄表各1
    份在卷可按，其於五年之內故意再犯本件有期徒刑以上之罪
    ，為累犯，應依法加重其刑（本件依修正前刑法、現行刑法
    之規定，均屬累犯，修正前後處罰之輕重相同，無比較適用
    問題，應依裁判時法即現行刑法第47條第1 項規定加重其刑
    ，最高法院95年度第21次刑事庭會議決議參照）。爰審酌被
    告肇生交通事故後，未留在現場協助救護傷者，反逃離現場
    ，未對受傷之被害人予以救助，對被害人之生命、身體法益
    自有危害，且於犯後未能坦承犯行，態度非佳，惟念及被告
    嗣已與被害人甲○○、乙○○○達成和解並已就其等傷勢賠
    償4 萬元，暨其犯罪之手段等一切情狀，量處如文所示之刑
    。再按「中華民國96年罪犯減刑條例」業經總統於96年7 月
    4 日公布，同年7 月16日施行，本件被告犯罪時間，係在96
    年4 月24日以前，且其所犯罪名與宣告刑，經核符該條例第
    2 條第3 款規定，且無第3 條所列不予減刑之情形，本件即
    應於減刑後，依同條例第7 條第2 項規定於判決主文同時諭
    知其宣告刑及減得之刑，併就經減刑後所宣告未逾有期徒刑
    6 月之刑部分，諭知如主文所示易科罰金之折算標準，以資
    懲儆。
據上論斷，依刑事訴訟法第299 條第1 項前段，刑法第2 條第1
項前段、第47條第1 項，修正前刑法第185 條之4 、第41條第1
項前段，罰金罰鍰提高標準條例第1 條前段、廢止前罰金罰鍰提
高標準條例第2 條，現行法規所定貨幣單位折算新台幣條例第2
條，中華民國九十六年罪犯減刑條例第2 條第1 項第3款 、第7
條、第9 條之規定，判決如主文。
本案經檢察官丙○○到庭執行職務。
中　　華　　民　　國　　96　　年　　8　　月　　7　　日
                      交通法庭  審判長法　官  黃惠玲
                                      法  官  蔣志宗
                                      法  官  黃苙荌
以上正本證明與原本無異。
如不服本判決，應於判決送達後10日內，向本院提出上訴狀。
中　　華　　民　　國　　99　　年　　 8　　月　　7　　日
                                      書記官  郭育秀
附錄本案論罪科刑法條全文：
中華民國刑法第185條之4
駕駛動力交通工具肇事，致人死傷而逃逸者，處6 月以上5 年以
下有期徒刑。
